【裁判字號】    99,易,1598
【裁判日期】    990630
【裁判案由】    毒品危害防制條例
【裁判全文】
臺灣板橋地方法院刑事判決              99年度易字第1598號
公  訴  人  臺灣板橋地方法院檢察署檢察官
被      告  甲○○
上列被告因毒品危害防制條例案件，經檢察官提起公訴（99年度
毒偵字第3228號），被告於本院準備程序進行中，就被訴之事實
為有罪之陳述，經告知其簡式審判程序之旨，並聽取當事人之意
見後，裁定進行簡式審判程序，判決如下：
    主  文
甲○○施用第二級毒品，累犯，處有期徒刑肆月，如易科罰金，
以新台幣壹仟元折算壹日。
    事  實
一、甲○○前因違反麻醉藥品管理條例及肅清煙毒條例等案件，
    經臺灣高等法院於民國86年4 月7 日以85年度上訴字第5170
    號判決分別判處有期徒刑2 年、3 年2 月，並定應執行有期
    徒刑5 年確定；復於87年間，因偽造文書案件，經本院以87
    年度訴緝字第160 號判決判處有期徒刑3 月確定，前開兩案
    所處徒刑經接續執行，於92年8 月29日縮刑期滿執行完畢；
    又於95年間，因施用毒品案件，經本院以95年度毒聲字第14
    11號裁定送勒戒處所施以觀察、勒戒後，因認無繼續施用毒
    品傾向，於95年8 月30日執行完畢釋放，該次施用毒品犯行
    ，並由臺灣板橋地方法院檢察署檢察官以95年度毒偵字第49
    97號為不起訴處分確定；又於96年間，因施用毒品案件，經
    本院以96年度簡字第5738號判決判處有期徒刑4 月，減為有
    期徒刑2 月確定，96年12月25日易科罰金完畢；另於97年間
    ，因施用毒品案件，經本院以97年度簡字第2959號判決判處
    徒刑6 月確定，98年3 月17日執行完畢；詎仍未知所戒慎，
    另基於施用第二級毒品甲基安非他命之犯意，於99年2 月7
    日晚上7 時許，在台北縣永和市○○路39巷19弄7 號4 樓住
    處內，以將甲基安非他命置於玻璃球內燒烤後，吸食煙氣之
    方式施用甲基安非他命1 次；嗣甲○○於99年2 月9 日2 時
    50分許，行經臺北市○○區○○路與東園街口，因他案通緝
    中為警緝獲，甲○○且同意接受員警採尿，其尿液檢體經警
    送驗後，呈甲基安非他命陽性反應，因悉上情。
二、案經臺北市政府警察局萬華分局移送臺灣臺北地方法院檢察
    署呈請臺灣高等法院檢察署檢察長令轉臺灣板橋地方法院檢
    察署檢察官偵查後起訴。
    理  由
一、認定犯罪事實所憑之證據及理由：
(一)、訊據被告對其在上揭時、地施用第二級毒品甲基安非他命之
    事實，於本院審理中自白不諱；而其為警查獲時，同意接受
    員警採尿，其尿液檢體經警送驗後，呈甲基安非他命陽性反
    應乙節，亦有臺北市政府警察局偵辦毒品案件尿液檢體委驗
    單、臺灣尖端先進生技醫藥股份有限公司於99年2 月24日所
    出具之濫用藥物檢驗報告各1 紙附卷足憑（見偵查卷第4 、
    6 頁），足徵被告自白與事實相符，可以採信。
(二)、按觀察、勒戒或強制戒治執行完畢釋放後，5 年內再犯施用
    第一、二級毒品之罪者，檢察官應依法追訴，毒品危害防制
    條例第23條第2 項定有明文；查被告於95年間，因施用毒品
    案件，經本院以95年度毒聲字第1411號裁定送勒戒處所施以
    觀察、勒戒後，因認無繼續施用毒品傾向，於95年8 月30日
    執行完畢釋放，該次施用毒品犯行，並由臺灣板橋地方法院
    檢察署檢察官以95年度毒偵字第4997號為不起訴處分確定等
    情，有前開案號不起訴處分書、臺灣高等法院被告前案紀錄
    表附卷足參，是被告於觀察勒戒執行完畢釋放後，5 年內再
    犯本件施用毒品罪，亦甚明確；綜上，本件事證已明，被告
    犯行堪以認定。
二、應適用之法律、科刑審酌事由：
(一)、核被告所為，係犯毒品危害防制條例第10條第2 項之施用第
    二級毒品罪，其施用前持有第二級毒品甲基安非他命之低度
    行為，為其後施用之高度行為所吸收，不另論罪；又被告於
    96年間，因施用毒品案件，經本院以96年度簡字第5738號判
    決判處有期徒刑4 月，減為有期徒刑2 月確定，96年12月25
    日易科罰金完畢；另於97年間，因施用毒品案件，經本院以
    97年度簡字第2959號判決判處徒刑6 月確定，98年3 月17日
    執行完畢等情，有前揭臺灣高等法院被告前案紀錄表附卷可
    憑，是被告於有期徒刑執行完畢後，5 年以內，因故意再犯
    本件有期徒刑以上之罪，為累犯，就其本件犯行，應依刑法
    第47條第1 項規定，加重其刑。
(二)、茲審酌被告素行、智識程度、犯罪動機、目的、手段、前已
    因施用毒品犯行，受觀察勒戒、刑罰執行，猶仍再為本件犯
    行，顯未知所戒慎，暨斟酌其施用毒品行為對於自身及社會
    所造成之危害程度非輕，然犯後坦承犯行，態度尚佳等一切
    情狀，就其本件犯行，量處如主文所示之刑，並諭知如易科
    罰金之折算標準，以示儆懲。
據上論斷，應依刑事訴訟法第273 條之1 第1 項、第299 條第1
項前段，毒品危害防制條例第10條第2 項，刑法第11條、第41條
第1 項前段、第47條第1項，判決如主文。
本案經檢察官高智美到庭執行職務。
中    華    民    國    99    年    6     月    30    日
                  刑事第十九庭  法  官  陳明偉
以上正本證明與原本無異。
如不服本判決，應於判決送達後10日內，向本院提出上訴狀。
                                書記官  陳玉心
中    華    民    國    99    年    6     月    30    日
附錄本案論罪科刑法條全文
毒品危害防制條例第10條
施用第一級毒品者，處六月以上五年以下有期徒刑。
施用第二級毒品者，處三年以下有期徒刑。

司法院資訊處製作；財團法人民間司法改革基金會備份。
